【裁判字號】    89,簡上,97
【裁判日期】    891130
【裁判案由】    傷害
【裁判全文】
臺灣彰化地方法院刑事判決                          八十九年度簡上字第九七號
    上  訴  人
    即  被  告  乙○○
    選任辯護人  楊振芳律師
右列上訴人因傷害案件，不服本院八十八年度彰簡字第八一七號八十九年四月廿七日
第一審判決（聲請案號：八十八年度偵字第七九四八號），本院管轄第二審合議庭判
決如左︰
    主  文
上訴駁回。
乙○○緩刑貳年。
    事實及理由
一、本案經本院審理結果，認第一審判決認事用法及量刑均無不當，應予維持，並引
    用第一審判決書記載之事實、證據及理由。
二、上訴人即被告上訴意旨略以：「是日告訴人甲○○到公司因索討工程款未果，即
    拿熱水瓶砸公司內停放之英國原裝進口汽車引擎蓋及後行李箱，伊出言制止，甲
    ○○之妻即抱住伊，甲○○並對伊動粗毆打，伊公司內員工林怡玲及丙○○見狀
    趨前拉開，伊則無毆打告訴人」云云。惟查：（一）右揭事實，業據告訴人甲○
    ○指訴綦詳，核與現場證人即告訴人之妻李素貞供證情節相符，並有告訴人甲○
    ○之驗傷診斷書在卷可憑。（二）本件被告所辯右揭時地遭告訴人持熱水瓶砸損
    汽車乙情，業據台灣高等法院台中分院認定不能證明而判處告訴人無罪確定在案
    ，有該院八十九年度上易字第一三二五號刑事判決附卷可參；又被告上揭所辯遭
    告訴人夫妻抱住毆打等情，為告訴人與其妻堅決否認，且被告苟確有遭毆打情事
    ，何以均未能提出驗傷診斷書以供調查佐證，殊與常情有違；是被告所辯諸詞，
    尚嫌乏據，非可採信。事證明確，被告觸犯刑法第二百七十七條第一項傷害罪之
    犯行洵堪認定。又本件事證已明，被告所經營之聖興汽車有限公司內員工林怡玲
    、丙○○到庭所證未見雙方毆打云云，核與上揭事實之認定不生影響，併此敘明
    。原審判決據以論罪科刑，判處拘役四十日，並諭知易科罰金之折算標準，均無
    不當，上訴人空言否認犯罪，請求撤銷原判決云云，為無理由，應駁回其之上訴
    。惟被告前未曾受有期徒刑以上刑之宣告，此有臺灣彰化地方法院檢察署刑案資
    料查註紀錄表一紙在卷可稽，其之本件犯行係雙方因工程款糾葛而生齟齬所致，
    犯罪情節、手段及所生危害均非重大，經此教訓，應知警惕而無再犯之虞，所宣
    告之刑，認以暫不執行為適當，併予宣告緩刑二年，以勵自新。
據上論斷，應依刑事訴訟法第四百五十五條之一第一項、第三項、第三百六十八條、
第三百七十三條，刑法第七十四條第一款，判決如主文。
本案經檢察官張崇哲到庭執行職務。
中    華    民    國    八十九      年    十一      月    三十          日
                              臺灣彰化地方法院刑事第二庭
                                        審判長法官  林  欽  章
                                        法      官  林  慧  英
                                        法      官  高  文  崇
右正本證明與原本無異。
不得上訴。
                                        法院書記官  謝  鈴  玉
中    華    民    國    八十九      年    十二      月      五          日


司法院資訊處製作；財團法人民間司法改革基金會備份。
